【裁判字號】    92,重訴,4
【裁判日期】    920527
【裁判案由】    清償借款
【裁判全文】
臺灣苗栗地方法院民事判決  九十二年度重訴字第四號
    原      告  新竹國際商業銀行股份有限公司
    法定代理人  丙○○
    訴訟代理人  陳振銘
                            .
    被      告  戊○○
                己○○
                            送.
                            身.
                乙○○      住台北縣汐止市○里○○○鄰○○路一二一號二四號
                            身.
                丁○○      住台北市○○區○○里○○鄰○○路○段六九二號四
                            樓.
                            身.
右當事人間請求清償借款事件，本院判決如左：
    主      文
被告應連帶給付原告新台幣壹仟伍佰捌拾萬元，及自民國八十八年九月一日起至清償
日止，按年息百分之九點二六計算之利息，暨自民國八十八年九月二十一日起至清償
日止，逾期在六個月以內者，按上開利率百分之十，逾期超過六個月部分，按上開利
率百分之二十計算之違約金。
訴訟費用由被告連帶負擔。
    事      實
甲、原告方面：
一、聲明：求為判決如主文第一項所示。
二、陳述：
（一）訴外人古奇國際有限公司（下稱古奇公司）於民國八十七年七月二十九日，邀
      同被告戊○○、己○○、乙○○、丁○○及訴外人鄭李茂肅、林貴珠、陳林金
      枝為連帶保證人，向原告公司苗栗分行借款新台幣（下同）一千五百八十萬元
      ，約定借款期間自八十七年七月二十九日起至八十八年七月二十九日止，且訴
      外人古奇公司應到期將本金一次清償，並按期於每月二十日繳納利息一次，利
      息按原告基本放款利率減一碼機動計算，並約定若不依約繳付利息即視為全部
      到期，應將所欠借款一次清償，且自遲延清償本金或利息之日止，逾期在六個
      月以內者，按借款利率百分之十，超過六個月部分，按借款利率百分之二十加
      付違約金，連帶保證人並自願拋棄先訴抗辯權。
（二）嗣系爭借款本金之清償期已於八十八年七月二十九日屆至，古奇公司並未依約
      清償本金，利息及違約金亦僅繳付至八十八年八月三十一日止，計尚欠本金一
      千五百八十萬元，及自八十八年九月一日起至清償日止，按年息百分之九‧二
      六計算之利息，暨自八十八年九月一日起至清償日止，逾期在六個月以內者，
      按上開放款利率百分之十，逾期超過六個月部分，按上開放款利率百分之二十
      計算之違約金，迄未清償，且屢經催討，均未獲置理。而被告戊○○、己○○
      、乙○○、丁○○為系爭借款之連帶保證人，依法自應負連帶清償之責，為此
      ，依消費借貸及連帶保證之法律關係，請求判決如訴之聲明之本金、利息及違
      約金。
三、證據：提出借據、借款約定條款、放款客戶往來明細表各一件為證。
乙、被告方面：被告戊○○、己○○、乙○○、丁○○均未於言詞辯論期日到場，復
    未提出書狀陳作何聲明或主張。
    理      由
一、本件被告戊○○之住所係設於「台北縣中和市○○里○○鄰○○路二四○號三樓
    」，被告己○○之住所係設於「台北縣林口鄉○○村○○鄰○○街二一號」，被
    告乙○○之住所係設於「台北縣汐止市○○里○○鄰○○路一二一巷二四號」，
    被告丁○○之住所係設於「台北市○○區○○里○○鄰○○路○段六九二號四樓
    」，雖非均設於本院轄區，惟本件原告係本於消費借貸契約及連帶保證之法律關
    係，訴請被告四人清償借款，兩造就此曾以書面約定「如因本契約而涉訟時，借
    款人及連帶保證人均自願受貴行所在地之法院審理之（即拋棄關於法院管轄之抗
    辯權）」，且系爭借款係向原告銀行之苗栗分行所借，此有兩造所簽訂之借據在
    卷可證，是就本件訴訟本院自有管轄權，合先敘明。
二、本件被告戊○○、己○○、乙○○、丁○○經合法通知，均未於言詞辯論期日到
    場，核無民事訴訟法第三百八十六條各款所列情形，爰依原告聲請，由其一造辯
    論而為判決。
三、按「當事人對於他造主張之事實，於言詞辯論期日不爭執，視同自認。但因他項
    陳述可認為爭執者，不在此限。當事人對於他造主張之事實，已於相當時期受合
    法之通知，而於言詞辯論期日不到場，亦未提出準備書狀爭執者，準用第一項之
    規定。但不到場之當事人係依公示送達通知者，不在此限。」，民事訴訟法第二
    百八十條第一項、第三項分別定有明文。本件原告主張訴外人古奇公司於八十七
    年七月二十九日，邀同被告戊○○、己○○、乙○○、丁○○及訴外人鄭李茂肅
    、林貴珠、陳林金枝為連帶保證人，向其借款新台幣一千五百八十萬元，約定借
    款期間自八十七年七月二十九日起至八十八年七月二十九日止，且古奇公司應到
    期將本金一次清償，並按期於每月二十日繳納利息一次，利息按原告基本放款利
    率減一碼機動計算，並約定若不依約繳付利息即視為全部到期，應將所欠借款一
    次清償，且自遲延清償本金或利息之日止，逾期在六個月以內者，按借款利率百
    分之十，超過六個月部分，按借款利率百分之二十加付違約金，連帶保證人並自
    願拋棄先訴抗辯權；詎訴外人古奇公司對系爭借款僅繳納利息及違約金至八十八
    年八月三十一日止，迄今已逾期繳息一次以上，且系爭借款期間亦已於八十八年
    七月二十九日屆滿，計尚欠本金一千五百八十萬元，及自八十八年九月一日起至
    清償日止，按年息百分之九‧二六計算之利息，暨自八十八年九月一日起至清償
    日止，逾期在六個月以內者，按上開放款利率百分之十，逾期超過六個月部分，
    按上開放款利率百分之二十計算之違約金，迄未清償等事實，已據原告提出借據
    、借款約定書及放款客戶往來明細表各一件為證，核屬相符，又被告戊○○、己○○、乙○○、丁○○經受合法通知，均未於言詞辯論期日到場陳述意見或提出
    書狀爭執，依前開民事訴訟法第二百八十條第一項、第三項之規定，應視同自認
    ，則原告之主張自堪信為真實。
四、末按借用人應於約定期限內，返還與所借用物種類、品質、數量相同之物，民法
    第四百七十八條定有明文。本件系爭借款之主債務人即訴外人古奇公司既未依約
    到期一次清償本金，古奇公司自應負清償借款之責任。次按連帶保證，亦係保證
    之一種，保證債務之所謂連帶，係指保證人與主債務人負同一債務，對於債權人
    各負全部給付之責任而言，此就民法第二百七十二條第一項規定連帶債務之文義
    參照觀之甚明（最高法院四十五年台上字第一四二六號判例參見）。本件被告戊○○、己○○、乙○○、丁○○既為古奇公司向原告借款之連帶保證人，依前開
    說明，本件借款已具連帶債務之性質，被告戊○○、己○○、乙○○、丁○○就
    本件借款本息與違約金之清償，亦應負全部履行之義務，是原告自得對被告戊○○、己○○、乙○○、丁○○請求本件借款本息及違約金之全部給付。
五、從而，原告依消費借貸及連帶保證之法律關係請求被告連帶給付其一千五百八十
    萬元及自八十八年九月一日起至清償日止，按年息百分之九‧二六計算之利息，
    暨自八十八年九月二十一日起至清償日止，逾期在六個月以內者，按上開利率百
    分之十，逾期超過六個月部分，按上開利率百分之二十計算之違約金，為有理由
    ，應予准許。
六、據上論結：本件原告之訴為有理由，依民事訴訟法第三百八十五條第一項前段、
    第八十五條第二項，判決如主文。
中      華      民      國    九十二    年      五      月    二十七    日
                                  臺灣苗栗地方法院民事庭
~B法      官  陳慧萍
右為正本係照原本作成。
如對本判決上訴，須於判決送達後廿日內向本院提出上訴狀。
~B法院書記官  張文玲
中      華      民      國    九十二    年      五      月    二十七    日


司法院資訊處製作；財團法人民間司法改革基金會備份。
